【裁判字號】    92,抗,677
【裁判日期】    921112
【裁判案由】    殺人未遂
【裁判全文】
臺灣高等法院刑事裁定                              九十二年度抗字第六七七號
    抗  告  人
    即  被  告  甲○○
右抗告人因殺人未遂案件，不服臺灣桃園地方法院九十二年度訴字第三八四號，中華
民國九十二年十月八日裁定，提起抗告，本院裁定如左：
    主  文
原裁定撤銷，發回臺灣桃園地方法院。
    理  由
一、按上訴期間為十日，自送達判決後起算，刑事訴訟法第三百四十九條前段定有明
    文。次按修正前民事訴訟法第一百三十六條、第一百三十七條、第一百三十八條
    第一項分別規定：「送達於應受送達人之住、居所、事務所或營業所行之。但在
    他處會晤應受送達人時，得於會晤處所行之。對於法定代理人之送達，亦得於當
    事人本人之事務所或營業所行之。」、「送達於住、居所、事務所或營業所不獲
    會晤應受送達人者，得將文書付與有辨別事理能力之同居人或受僱人。如同居人
    或受僱人為他造當事人者，不適用前項之規定。」、「送達不能依前二條規定為
    之者，得將文書寄存送達地之自治或警察機關，並作送達通知書黏貼於應受送達
    人住居所、事務所或營業所門首，以為送達。」，此等規定，依刑事訴訟法第六
    十二條規定，亦為刑事訴訟程序所準用。又原裁定指抗告人收受原判決之時間為
    九十二年六月十一日，修正後之民事訴訟法有關送達之規定係同年九月一日始施
    行，則該判決送達合法與否，自應適用上開修正前之民事訴訟法之規定。
二、抗告意旨略以：抗告人即上訴人甲○○根本未有收受該一審判決書，而有聲明不
    服之機會，即直接收到桃園地方法院檢察署通知應前往接受前開徒刑之執行，其
    中程序顯有違誤之處，已嚴重損及抗告人聲明不服之權利，抗告人對一審判決提
    起上訴，原審法院竟以抗告人上訴逾期為由而裁定駁回抗告人之上訴，於法有違
    ，為此提起本件抗告等語。
三、原裁定意旨略以：本件上訴人甲○○係民國九十二年六月十一日收受原審法院判
    決正本，有送達證書在卷可稽，竟遲至九十二年九月二十四日始行上訴，顯已逾
    越上訴期間，其上訴即屬違背法律上之程式，應予駁回等語。
四、本件上訴人之
    縣龍潭鄉戶政事務所書函所附之
    依上訴人之前開
    ，亦無受領文書之同居人或受僱人為由，即將該送達之文書寄存於桃園縣政府警
    察局平鎮分局中興派出所，以為送達（原審卷第三十四頁），然送達人於為上開
    寄存送達時，是否均有依規定製作送達通知書黏貼於該地址之門首，尚不能無疑
    ，原審對此原審判決書之送達是否合法之事實並未予調查究明，逕認抗告人已受
    寄存送達，提起上訴逾期為由裁定駁回抗告人之上訴，即有未洽，抗告人提起抗
    告，為有理由，自應由本院將原裁定撤銷，發回原審更為妥適之處理。
據上論斷，應依刑事訴訟法第四百十三條前段裁定如主文。
中      華      民      國    九十二    年     十一     月     十二     日
                            臺灣高等法院刑事第三庭
                                審判長法  官  張  連  財
                                      法  官  張  傳  栗
                                      法  官  黃  金  富
右正本證明與原本無異。
不得再抗告。
                                      書記官  江  采  廷
中      華      民      國    九十二    年     十一     月     十三     日


司法院資訊處製作；財團法人民間司法改革基金會備份。
